臺灣臺北地方法院民事判決
110年度勞簡字第120號
原      告  林偉煌  


訴訟代理人  陳文祥律師（法扶律師）
被      告  三菱通運有限公司


法定代理人  趙淑英  


上列當事人間請求給付工資等事件，本院於民國111年1月26日言
詞辯論終結，判決如下：
    主  文
一、被告應給付原告新臺幣21萬1,724元，及自民國110年10月13
    日起至清償日止按週年利率5％計算之利息。
二、被告應提繳新臺幣4萬5,564元至原告於勞動部勞工保險局設
    立之勞工退休金個人專戶。
三、原告其餘之訴駁回。
四、訴訟費用由被告負擔。
五、本判決第一項得假執行。但被告如以新臺幣21萬1,724元為
    原告預供擔保，得免為假執行。
六、本判決第二項得假執行。但被告如以新臺幣4萬5,564元為原
    告預供擔保，得免為假執行。
    事實及理由
壹、程序部分：
　　本件被告經合法通知未於言詞辯論期日到場，核無民事訴訟
    法第386條各款所列情形，爰依原告之聲請，由其一造辯論
    而為判決。
貳、實體部分：
一、原告主張：
　㈠原告於民國107年10月24日起受僱於被告，擔任駕駛人員，每月月薪新臺幣（下同）3萬5,500元，於110年3月31日經被告以勞動基準法（下稱勞基法）第11條第2款為由終止勞動契約，並開立非自願離職證明書予原告，自應給付原告資遣費4萬3,291元、預告期間工資2萬3,667元。又被告110年2月份薪資僅給付1萬5,000元，且未給付110年3月份薪資，共積欠扣除勞健保費用後之薪資共5萬4,152元。另原告在職期間未曾排定特別休假，被告亦應給付20日未休特別休假換算後之工資2萬3,667元。再原告就業保險投保薪資金額遭被告以多報少，致原告受有失業給付差額之損害共6萬6,960元。末被告應補提繳未足額提繳之勞工退休金4萬5,564元。爰依兩造間勞動契約、勞基法第16條、第22條第2項、第38條第4項、勞工退休金條例第12條、第31條第1項、就業保險法第38條提起本件訴訟等語。
　㈡並聲明：⒈被告應給付原告21萬1,737元，及自起訴狀繕本送
    達翌日起至清償日止，按週年利率5％計算之利息。⒉被告應
    提繳4萬5,564元至原告於勞動部勞工保險局設立之勞工退休
    金個人專戶。
二、被告未於言詞辯論期日到場，亦未提出書狀為任何聲明或陳
    述。
三、本院之判斷：　　
　㈠原告主張之上開事實，業據其提出非自願離職證明書、薪資
    轉帳存摺封面及內頁影本、薪資單、投保紀錄、勞動部勞工
    保險局失業給付核准函、勞工退休金提撥明細、遊覽車客運
    業專辦交通車駕駛人登記證為證（見本院卷第13至23、27至
    37頁），而被告已於相當時期受合法之通知，復於言詞辯論
    期日不到場，亦未提出準備書狀爭執，且非依公示送達通知
    ，依民事訴訟法第280條第3項準用同條第1項之規定，應視
    同自認，堪信原告主張之事實為真。
　㈡關於原告得請求項目及金額，分述如下：
　⒈110年2、3月份工資：
　　按「工資應全額直接給付勞工。但法令另有規定或勞雇雙方
    另有約定者，不在此限。」，勞基法第22條第2項定有明文
    。被告僅給付原告110年2月份工資1萬5,000元，則原告依前
    開規定，主張被告應給付扣除勞健保費用後之110年2、3月
    份工資1萬9,576元、3萬4,576元共5萬4,152元（計算式：1
    萬9,576＋3萬4,576＝5萬4,152），核屬有據。
　⒉資遣費：
　⑴按「勞工適用本條例之退休金制度者，適用本條例後之工作
    年資，於勞動契約依勞基法第11條、第13條但書、第14條及
    第20條或職業災害勞工保護法第23條、第24條規定終止時，
    其資遣費由雇主按其工作年資，每滿1年發給2分之1個月之
    平均工資，未滿1年者，以比例計給；最高以發給6個月平均
    工資為限，不適用勞基法第17條之規定。」，勞工退休金條
    例第12條第1項定有明文。
　⑵被告於110年3月31日以勞基法第11條第2款規定終止勞動契約
    ，依上揭規定即應給付資遣費。原告之月薪為3萬5,500元，
    其自107年10月24日開始任職於被告至110年4月1日離職日止
    ，自94年7月1日勞退新制施行日起之資遣年資為2年5個月又
    8天，新制資遣基數為1＋163/744（新制資遣基數計算公式：
    ［年＋（月＋日÷當月份天數）÷12］÷2），原告得請求被告給付
    之資遣費為4萬3,278元（計算式：月薪×資遣費基數，元以
    下四捨五入，下均同），逾此範圍，為無理由。
　⒊預告工資：
　⑴按「雇主依第11條或第13條但書規定終止勞動契約者，其預
    告期間依左列各款之規定：㈠繼續工作3個月以上1年未滿者
    ，於10日前預告之。㈡繼續工作1年以上3年未滿者，於20日
    前預告之。㈢繼續工作3年以上者，於30日前預告之。」、「
    雇主未依第1項規定期間預告而終止契約者，應給付預告期
    間之工資。」，勞基法第16條第1項、第3項定有明文。
　⑵原告年資為2年5個月又8天，依上開規定應有20日預告期間，
    然被告未為預告，自應給付20日之預告期間工資即2萬3,667
    元（計算式：3萬5,500÷30×20＝2萬3,667）。　　
　⒋未休特別休假工資：
　⑴按「勞工在同一雇主或事業單位，繼續工作滿一定期間者，
    應依下列規定給予特別休假：㈠6個月以上1年未滿者，3日。
    ㈡1年以上2年未滿者，7日。㈢2年以上3年未滿者，10日。㈣3
    年以上5年未滿者，每年14日。㈤5年以上10年未滿者，每年1
    5日。㈥10年以上者，每1年加給1日，加至30日為止。」、「
    勞工之特別休假，因年度終結或契約終止而未休之日數，雇
    主應發給工資。但年度終結未休之日數，經勞雇雙方協商遞
    延至次一年度實施者，於次一年度終結或契約終止仍未休之
    日數，雇主應發給工資。」，勞基法第38條第1項、第4項定
    有明文。
　⑵原告於107年10月24日起至110年3月31日止任職於被告期間，
    應有20日特別休假（計算式：3＋7＋10＝20）未休，即得請求
    未休特別休假工資2萬3,667元（計算式：3萬5,500÷30×20＝2
    萬3,667）。　
　⒌未足額投保就業保險損失：
　⑴按「投保單位違反本法規定，將投保薪資金額以多報少或以
    少報多者，自事實發生之日起，按其短報或多報之保險費金
    額，處4倍罰鍰，其溢領之給付金額，經保險人通知限期返
    還，屆期未返還者，依法移送強制執行，並追繳其溢領之給
    付金額。勞工因此所受損失，應由投保單位賠償之。」，就
    業保險法第38條第3項定有明文。
　⑵原告每月薪資3萬5,500元，勞工及就業保險投保級距為3萬6,
    300元（見本院卷第39、77頁），惟被告於原告離職前6個月
    以2萬3,800元、2萬4,000元級距為原告投保各3個月（見本
    院卷第28頁），嗣經勞動部勞工保險局以離職當月前6個月
    平均月投保薪資2萬3,900元之60％計算，發給110年4月22日
    至111年1月19日止9個月失業給付共12萬9,060元（見本院卷
    第103頁），惟如被告依原告實際薪資級距投保，原告原可
    領取失業給付共19萬6,020元（計算式：3萬6,300×60％×9＝19
    萬6,020），依前開規定，被告即應賠償該差額6萬6,960元
    （計算式：19萬6,020－12萬9,060＝6萬6,960）。　
　⒍提繳勞工退休金：　　　
　⑴按「雇主應為第7條第1項規定之勞工負擔提繳之退休金，不
    得低於勞工每月工資6％。」、「雇主未依本條例之規定按月
    提繳或足額提繳勞工退休金，致勞工受有損害者，勞工得向
    雇主請求損害賠償。」，勞工退休金條例第14條第1項、第3
    1條第1項亦有明定。
　⑵原告每月工資3萬5,500元，月提繳工資級距為3萬6,300元（
    見本院卷第67至75頁），原告主張以其在職期間共29個月計
    算，被告應提繳退休金共6萬3,162元（計算式：3萬6,300×6
    ％×29＝6萬3,162），核屬有據，惟被告僅提繳1萬7,598元（
    見本院卷第31至32頁），即應再提繳4萬5,564元（計算式：
    6萬3,162－1萬7,598＝4萬5,564）。　
　⒎遲延利息：
　　末按給付無確定期限者，債務人於債權人得請求給付時，經
    其催告而未為給付，自受催告時起，負遲延責任。其經債權
    人起訴而送達訴狀，與催告有同一之效力；又遲延之債務，
    以支付金錢為標的者，債權人得請求依法定利率計算之遲延
    利息；應付利息之債務，其利率未經約定，亦無法律可據者
    ，週年利率為5％，此觀民法第229條第2項、第233條第1項前
    段、第203條規定甚明。又勞基法第17條第2項規定，被告應
    於終止勞動契約30日內發給資遣費。則前揭除提繳項目外，
    原告請求被告給付有理由項目總計共21萬1,724元（計算式
    ：5萬4,152＋4萬3,278＋2萬3,667＋2萬3,667＋6萬6,960＝21萬1
    ,724）部分，請求被告應自起訴狀繕本送達翌日即110年10
    月13日（見本院卷第53頁）起至清償日止，計付法定遲延利
    息，亦屬有據。
四、結論：
　㈠原告依兩造間勞動契約、勞基法第16條、第22條第2項、第38
    條第4項、勞工退休金條例第12條、第31條第1項、就業保險
    法第38條規定，請求被告給付21萬1,724元，及自110年10月
    13日起至清償日止按週年利率5％計算之利息，暨提繳4萬5,5
    64元至原告於勞動部勞工保險局設立之勞工退休金個人專戶
    ，為有理由，應予准許，逾此範圍，為無理由，不應准許。
　㈡本件係勞工之給付請求訴訟，並經本院為雇主敗訴之判決，
    應依勞動事件法第44條第1項、第2項之規定，依職權宣告假
    執行，同時宣告被告得供擔保而免為假執行，並酌定相當之
    擔保金額。　　
五、訴訟費用負擔之依據：民事訴訟法第79條。
中　　華　　民　　國　　111 　年　　2 　　月　　18　　日
                  勞動法庭    法　官  　梁夢迪
以上正本係照原本作成。
如對本判決上訴，須於判決送達後20日內向本院提出上訴狀。如
委任律師提起上訴者，應一併繳納上訴審裁判費。
中　　華　　民　　國　　111 　年　　2 　　月　　18　　日
                              書記官　　石勝尹